【裁判字號】    96,上易,159
【裁判日期】    971021
【裁判案由】    損害賠償
【裁判全文】
臺灣高等法院民事判決                 96年度上易字第159號
    上  訴  人  交通部台灣鐵路管理局
    法定代理人  己○○
    訴訟代理人  蘇章巍律師
    複代理人    謝宜伶律師
    視同上訴人  戊  ○
    被上訴人    三重汽車客運股份有限公司
    法定代理人  丙○○
    訴訟代理人  甲○○
    被上訴人    乙○○
    共      同
    訴訟代理人  辛武律師
上列當事人間損害賠償事件，上訴人對於中華民國95年11月17日
臺灣士林地方法院94年度訴字第439號第一審判決提起上訴，本
院於97年10月7日言詞辯論終結，判決如下：
    主  文
原判決關於命上訴人給付被上訴人三重汽車客運股份有限公司超
過新台幣陸拾玖萬肆仟伍佰肆拾元及其利息部分，及該部分假執
行之宣告，暨訴訟費用之裁判均廢棄。
上開廢棄部分，被上訴人在第一審之訴及其假執行之聲請均駁回
。
其餘上訴駁回。
第一、二審訴訟費用由上訴人連帶負擔十分之九，餘由被上訴人
三重汽車客運股份有限公司負擔。
    事  實
甲、上訴人方面：
壹、交通部台灣鐵路管理局（下稱台鐵）部分
一、聲明：(一)原判決不利於上訴人部分廢棄。(二)前項廢棄部分，
    被上訴人於第一審之訴及假執行之聲請均駁回。
二、陳述：除與原判決記載相同者外，補稱略以：
  (一)本件肇事地點臺北市○○○路平交道，南、北二邊均設有看
    柵房，分別由原審被告戊○及訴外人廖德清看守，負責南、
    北側之柵欄（即遮斷器）。現場除平交道柵欄外，尚有平交
    道警報器、閃光燈等設置，於列車來臨前均會啟動作用。本
    件事故發生時，被上訴人乙○○所駕駛之被上訴人三重汽車
    客運股份有限公司（下稱三重客運）所有之車號FV-435 號
    大營業客車（下稱系爭公車），行駛南邊平交道管制之道路
    內側車道，該側平交道柵欄雖因戊○未依規定放下，但北側
    柵欄已依規定放下，且兩側警報器及閃光燈均正常作用，可
    得知火車即將駛來，乙○○卻未依道路交通安全規則第104
    條第1項之規定停、看、聽鐵路兩方，即通過平交道，不得
    以信賴原則為由免除過失責任。
  (二)依事故現場圖所示，乙○○當時駕駛系爭公車行駛內側車道
    ，並非原審於民國95年5月22日現場測試之外側車道，且事
    故發生於晚上10時30分左右，列車通行之班次並不密集，通
    過平交道之車流量亦不大，與原審在上午9時30分交通繁忙
    時段測試時之交通狀況不同，原判決遽認乙○○在本件事故
    發生時，視線無法看到列車駛入難認與有過失，殊屬違誤。
  (三)乙○○對本件事故之發生與有重大過失，且其所受傷害僅接
    受門診治療，經10日即痊癒，原判決判命給付慰撫金新台幣
    （下同）80,000元，顯屬過高。
  (四)一般報廢車輛之處理，係先將車上可回收再利用之零件拆下
    ，剩下的車殼售給五金回收廠，依系爭公車總重15公噸，以
    每公斤10元計算，可回收金屬至少可賣150,000元，故上訴
    人就毀損車體主張損益相抵150,000元以上。
三、證據：除援用原審提出者外，補提最高法院92年度台上字19
    4號判決、時報週刊、奇摩知識、驗傷診斷書暨醫療費用收
    據、事故現場圖、勘驗筆錄、偵訊筆錄、事故會勘紀錄表、
    行車事故報告、交通維持平面圖、南港及松山火車站列車時
    刻表為證，並聲請送臺灣省車輛行車事故覆議鑑定委員會鑑
    定系爭事故發生責任。
貳、視同上訴人戊○部分：
一、聲明：同台鐵。
二、陳述：除與原判決記載相同者外，補稱略以：對於本件車禍
    ，其雖有錯，但非故意，對造亦與有過失，其已接受法律制
    裁，目前無工作，其餘陳述與上訴人相同。
乙、被上訴人方面：
一、聲明：上訴駁回。
二、陳述：除與原判決記載相同者外，補稱略以：
  (一)依當時現場地形，乙○○於其所在位置因右側有看守柵欄建
    物之阻檔，完全無法看到鐵軌，自無從查看是否有列車駛入
    。而該段平交道車地處交通繁忙之市區，上訴人之列車通行
    班次非常密集，通過平交道之車輛流量極大，乙○○因信賴
    該平交道警鈴、警示燈及柵欄之操作而予以通行，難認其與
    有過失。
  (二)另外一端之平交道柵欄是否放下，係與另一車道有關，乙○
    ○亦無法察覺。況當時柵欄確實未放下、警鈴未響、燈光未
    亮，否則不可能尚有多輛汽、機車魚貫前進。
  (三)系爭公車實已全毀，三重客運於94年1月27日以廢鐵出售得
    款11,500元，當歸其所有，不應扣除。
  (四)乙○○因本件車禍受有前胸挫傷、左上肢及右下肢外傷等傷
    害，依其在精神、身體上受到傷害及痛苦，精神慰藉金
    80,000元實不為多。
  (五)系爭公車折舊後餘殘值706,040元，如經修復，費用高達
    1,519,380元，遠超過殘存價值，是系爭公車之回復原狀顯
    有重大困難，上訴人應以金錢賠償其相當於折舊後殘值之損
    害。
三、證據：除援用原審提出者外，補提廢鐵出售收據、統一發票
    、現金收入傳票、車損照片、臺灣士林地方法院檢察署檢察
    官93年度偵字第479號聲請簡易判決處刑書、臺灣士林地方
    法院93年度士交簡字第1729號刑事簡易判決、道路照片，並
    聲請訊問證人蔡國顯、李樟益、莊耀本及鑑定肇事原因。
丙、本院依職權調閱臺灣士林地方法院93年度士交簡字第1729號
    刑事卷。
    理  由
壹、程序方面：
一、上訴人台鐵之法定代理人原為何煖軒，95年11月13日變更為
    己○○，復於96年6月27日變更為丁○○；被上訴人三重客
    運之法定代理人原為李博仁，嗣於94年1月25日變更為丙○
    ○，分別有行政院令、公司變更登記表可稽（本院卷1第9-1
    0 頁、第19頁背面、卷2第39頁），並據其等先後具狀聲明
    承受訴訟，核無不合，先此敘明。
二、按訴訟標的對於共同訴訟之各人必須合一確定者，共同訴訟
    中一人之行為有利益於共同訴訟人者，其效力及於全體；不
    利益者，對於全體不生效力，民事訴訟法第56條第1款定有
    明文。故債權人以各連帶債務人為共同被告提起給付之訴，
    被告一人提出非基於其個人關係之抗辯有理由者，對於被告
    各人即屬必須合一確定，自應適用上開民事訴訟法之規定。
    本件原審判命台鐵及戊○應負連帶賠償責任，台鐵就其受敗
    訴判決部分，提起上訴，經核其上訴理由屬非基於個人關係
    之抗辯，且有利於共同訴訟人，效力應及之，爰列戊○為本
    案之上訴人，合先敘明。
貳、實體方面：
一、被上訴人主張：上訴人戊○係台鐵雇用之臺北工務段八堵分
    駐所技術士，負責台北市南港區○○○路海測南邊平交道柵
    欄昇降工作（即看柵工），93年4月8日晚間10時35分值勤期
    間，台鐵2749次電聯車行經該段平交道時，疏忽遲延操作警
    鈴、警示燈且未將平交道之柵欄放下，導致該電聯車撞及正
    通過該平交道，由被上訴人乙○○所駕駛、被上訴人三重客
    運所有之系爭公車，致乙○○受有前胸挫傷、左上肢及右下
    肢外傷，並造成系爭公車毀損，爰依民法第184條、第188條
    之規定，請求上訴人連帶賠償乙○○醫療費用1,550元、精
    神慰撫金80,000元，合計81,550元，三重客運之車損706,04
    0元及均自起訴狀繕本送達翌日起算之法定遲延利息（被上
    訴人超過之請求，經原判決駁回，未據被上訴人聲明不服而
    確定）。
二、上訴人則以：乙○○駕駛系爭公車未依道路交通安全規則第
    104條第1項、第2項規定停、看、聽有無列車駛來，且未待
    前車駛離鐵路平交道適當距離而後車能安全通過後，方駛入
    平交道內，對於本件事故損害之發生及擴大與有過失，又其
    所受傷害僅接受門診治療、經10日即痊癒，原判決判命給付
    其慰撫金80,000元，顯屬過高，應減輕或免除上訴人之賠償
    金額。另上訴人所有之電聯車遭撞損，受有1,411,904元之
    損害，並賠償乘客及遭受波及之EV-2571號小客車車主李樟
    益之損害計820,237元，合計2,231,141元，乙○○既與有過
    失，爰依法主張抵銷。況乙○○請求之診斷證明書費用600
    元，與其受傷無關，慰撫金80,000元亦屬過高，另系爭公車
    雖因毀損而報廢，惟其可回收再利用之零件及回收金屬至少
    可賣150,000元，故上訴人就車體回收部分，自得主張損益
    相抵等語答辯。
三、兩造不爭執事項：
    (一)戊○係台鐵雇用之臺北工務段八堵分駐所技術士，負責台
      北市南港區○○○路海測南邊平交道柵欄昇降工作（即看
      柵工），93年4月8日晚間10時35分值勤期間，台鐵2749
      次電聯車行經該段平交道時，疏忽未將平交道之柵欄放下
      ，以致上開電聯車撞及乙○○所駕駛三重客運所有之系爭
      公車，乙○○因此受有前胸挫傷、左上肢及右下肢外傷之
      傷害，並有驗傷診斷書可證（原法院湖調字第28號卷第16
      頁）。
    (二)當時柵欄房位置與鐵道間距離不超過1.8公尺。
四、被上訴人主張戊○於上揭時、地因疏未注意導致本件事故發
    生致乙○○受傷、三重客運所有系爭公車毀損之事實，為上
    訴人所不爭執，並經本院調閱臺灣士林地方法院檢察署93年
    度偵字第4791、4973號、臺灣士林地方法院93年度士交簡字
    第1729號刑事案件卷宗核閱無訛，堪信為真實。被上訴人主
    張本件事故之發生全因戊○過失所致，台鐵為其僱用人，因
    而應連帶賠償上開費用，上訴人則以前詞置辯，是兩造爭執
    事項厥為：(一)乙○○就本件事故之發生是否與有過失？(二)上
    訴人應負賠償範圍為何？三重客運就系爭公車報廢後所得之
    利益是否應依損益相抵原則自賠償金額中扣除？扣除金額若
    干？經查：
  (一)乙○○就本件事故之發生是否與有過失？
  1.上訴人雖主張三重客運於93年4月26日事故協調會會議中自
    認就本件事故之發生亦有過失，並提出會議紀錄為證（原審
    卷第48、49頁），然被上訴人否認其有過失，而上開會議係
    台鐵召開，依其會議紀錄對於責任認定，僅謂：「推定」乙
    ○○及戊○均為共同侵權行為人，所以台鐵與三重客運責任
    所屬尚未釐清，且全案已進入司法程序，應待司法判決確定
    後，依照判決責任比例處理之等語，尚難以此認定三重客運
    自認肇事過失。
  2.上訴人復稱事故當時平交道警鈴及閃光燈仍有正常運作云云
    ，雖舉被害人即在場進行鐵路地下化工程人員蔡文正於93年
    4月9日警方第一次偵訊時陳稱：其於同年月8日12時左右從
    三重被調到研究院路平交道從事水泥漿打造柱子工作，…在
    工作進行中，只聽到幾聲平交道響鈴聲，便被重物打中頭到
    而暈倒在現場等語（偵字第4791號卷第22頁），復於偵查中
    稱其是站在鐵道之圍籬內施工一節；當時看守南港研究院路
    平交道（海側北邊）之看柵工廖德清於同日偵訊時所稱：有
    一部公車正通過該平交道，我所看守的平交道（研究院路平
    交道北邊）柵欄及警鈴都已啟動，而該公車是由海側往山側
    行駛，其所通過的平交道是另一名看柵工戊○所看守，當時
    我看到由戊○所看守的平交道也在放下，但不知何故卻又升
    回原位，正在此時電聯車已到達該平交道，因而該公車就被
    電聯車撞上…等語，復於93年7月22日偵查中具結證稱：我
    們兩人各有一個看守房，當火車來時，兩個看守房內的警報
    器，如果起動其中一個，另一個房內的警報器也會起動等語
    ；火車司機員鐘榮昌於93年4月9日偵訊時陳明：當時號誌及
    柵欄均正常運作等語，且刑事偵查卷附事故發生當日即93年
    4 月8日台灣鐵路管理局平交道事故會記錄表「會勘意見」
    欄載明：「會勘共同結論：一、平交道接近電鈴作用正常。
    二、平交道警音及閃光燈正常」為證，然查93年4月9日警方
    偵訊時，乙○○即稱柵欄及警鈴均沒有運作，而坐於乙○○
    正後方之公車乘客羅雅如亦稱：親眼看到柵欄沒有放下，閃
    光號誌沒有閃亮，另名乘客黃靜雲則稱沒有看到號誌燈顯示
    ，柵欄沒有放下等語，乘客楊璿雯稱：目睹火車頭撞上公車
    ，柵欄沒放下，警鈴沒響，而現場尾隨系爭公車之小客車司
    機李樟益於檢察官偵查中亦稱：沒有聽見聲音等語（偵字第
    4791號卷偵訊筆錄）。衡情，蔡文正係在圍籬內工地工作中
    ，突然遭撞暈，對現場之號誌或警鈴聲未必能有正確認知，
    至廖德清、鍾榮昌均屬台鐵受僱人員，於本案亦有利害關係
    ，已難期其等為真實陳述，而事後會勘平交道現場警示設備
    正常，仍無法推知案發當時，戊○看守部分，果有警示運作
    ，乙○○是否果能聽見或看見警示，故應以公車乘客及李樟
    益所述情節可信，上訴人所稱事故當時，戊○看守之平交道
    一側，警鈴及閃光燈仍有正常運作一節，洵不足採。
  3.上訴人復稱乙○○於偵訊中自承駛過平交道時，未看右方，
    即未依道路交通安全規則第104條第1項、第2項規定停、看
    、聽有無列車駛來，且未待前車駛離鐵路平交道適當距離而
    後車能安全通過後，方駛入平交道內，業經鑑定為與有過失
    云云。查臺灣省車輛行車事故覆議鑑定委員會（下稱鑑定委
    員會）就本件事故進行鑑定，結果略以：「一、平交道看柵
    工戊○，疏未及時開啟放下平交道遮斷器，為肇事主因。二
    、乙○○夜晚駕駛營業大客車，於遮斷器未放下時疏未注意
    依規定看、聽鐵路有無火車駛來，為肇事次因」、「吳君大
    客車在接近而尚未進入平交道時，即應看、聽鐵路兩方無火
    車駛來始得通過，且吳君為營業大客車職業駕駛人接近平交
    道時，為保障車上乘客安全更應注意看清小心通過」等語，
    雖有該會97年1月22日覆議字0976200285號函附覆議字第
    96111 82號鑑定意見書、97年5月13日覆議字第號
    0000000000函分別在卷（見本院卷1第222-224頁、本院卷2
    第16頁）。然據原法院於95年5月22日前往事故現場履勘，
    結果顯示看柵房與鐵道均已移動位置，照片中白色石灰板是
    原來看柵房之位置，碎石路是原來鐵道之位置，現場測試原
    該段平交道地形及當時柵房所在之視線範圍，舊停車線外側
    車道完全無法看到鐵軌道等情，有勘驗筆錄及照片可稽（見
    原審卷第172頁、第183-196頁），上訴人雖稱原審係以系爭
    公車行駛外側車道為履勘依據，實則系爭公車係行駛內側車
    道云云，然被上訴人否認之，主張當時甫停靠南港國小站後
    ，駛至外側車道等語，據乙○○於偵查中供稱：其車要過時
    ，前車已經要過完平交道，李樟益亦稱：公車在外車道，其
    在內車道，其看公車差不多已通過平交道，就接著往前開，
    走到軌道時卻聽到火車的聲音等語（偵字第4791號卷偵訊筆
    錄第76頁），再參諸系爭公車乘客莊鄭阿秀於93年4月9日偵
    訊時稱：其從南港國小站上車，一上車就找位子坐，一坐下
    ，就聽到公車被火車撞的聲音等語，堪認乙○○當時確為駛
    離停靠站牌未久，則其行駛靠外側車道應為可信，原審勘驗
    筆錄及照片即無違誤。而依照片所示，鐵軌在接近平交道之
    前有一彎道，須火車駛過該彎道，汽車位在平交道位置才能
    看見火車，遷移前舊有彎道猶甚於現時，而原看柵房位置接
    近鐵道，距離不超過1.8公尺一節，為兩造所不爭執（本院
    卷2第57頁），則乙○○在偵訊時所稱「沒有注意看右邊，
    因右邊有鐵路看柵房擋住」一節，固然屬實，惟縱然乙○○
    注意看右邊，其視線亦無法及於鐵道，再參諸證人李樟益所
    言，是公車快通過平交道時，始聽見火車聲音，亦難認乙○
    ○於接近平交道前能因注意火車聲音而免生車禍，則被上訴
    人乙○○駕駛系爭公車行經該段平交道時，既無法依停、看
    、聽之規定而察看有無火車正欲通過，僅得合理信賴鐵路平
    交道所設遮斷器及看守人員之管理，自難期待乙○○捨棄遮
    斷器及看守人員之指揮反自行判斷可否通行，原審赴現場實
    地履勘所得結果應較鑑定委員會僅依書面資料所為鑑定意見
    客觀可採，是上訴人以前揭情詞主張被上訴人乙○○就系爭
    事故之發生與有過失云云，不足採信。則台鐵所稱電聯車遭
    撞損，受有1,411,904元之損害，並賠償乘客及遭受波及之
    EV-2571號小客車車主李樟益之損害計820,237元，合計
    2,231,141元，得與被上訴人之損害賠償相互抵銷一節，因
    被上訴人就本件事故發生既無過失，自無法爰為抵銷。
  (二)上訴人應負賠償範圍為何？三重客運就系爭公車報廢後所得
    之利益是否應依損益相抵原則自賠償金額中扣除？扣除金額
    若干？
  1.按受僱人因執行職務，不法侵害他人之權利者，由僱用人與
    行為人連帶負損害賠償責任。但選任受僱人及監督其職務之
    執行，已盡相當之注意或縱加以相當之注意而仍不免發生損
    害者，僱用人不負賠償責任，民法第188條第1項定有明文。
    本件因戊○之過失致乙○○受傷，三重客運系爭公車毀損，
    自有相當因果關係，應負侵權行為損害賠償之責，其僱用人
    台鐵未能證明對戊○之行為已盡相當之注意，自應負僱用人
    之連帶賠償責任，則被上訴人依上揭法條之規定，訴請上訴
    人連帶賠償其損害，應屬有據。
  2.乙○○求償部分：
  (1)乙○○請求上訴人連帶賠償醫療費用1,550元、精神慰撫金
    80,000元，業據提出台北市立忠孝醫院醫療費用證明書影本
    1 張為證（見原法院湖調字第28號卷第19頁），上訴人則抗
    辯其中證明書費用600元，非受傷所致損害，且訴外人莊鄭
    阿秀所提證明書費用僅400元，則600元顯另含其他證明書費
    用，而慰撫金80,000元亦嫌過高云云，然就乙○○所提診斷
    證明書支出600元部分，已據上訴人於97年2月4日當庭表示
    不爭執，有該日準備程序筆錄可稽（本院卷2第7頁背面），
    自不容其嗣後再事爭執，何況因本件車禍受傷住院治療所支
    出之證明書費，雖非由於侵權行為直接所受之損害，惟係被
    害人為實現損害賠償債權所支出之必要費用，且係因加害人
    之侵權行為所引起，被害人自得請求加害人賠償，乙○○亦
    已陳稱係因當時為急診掛號，需費較貴（本院卷1第59頁背
    面），尚難以他人證明費用作為質疑，則乙○○請求醫療費
    用1,550元，應屬有據。
  (2)次按非財產上損害之慰撫金數額，究竟若干為適當，應斟酌
    兩造身分、地位及經濟狀況，俾為審判之依據；且受僱人因
    執行職務不法侵害他人，被害人受有非財產上之損害，請求
    該受僱人及其僱用人連帶賠償相當金額之慰撫金時，法院對
    於慰撫金之量定，應斟酌兩造（包括負連帶賠償責任之僱用
    人在內）之身分地位及經濟狀況等關係定之。查乙○○因本
    件車禍受有前胸挫傷、左上肢及右下肢外傷等傷害，而其復
    於載送乘客時，目睹火車駛近撞上駕駛之公車，除身體上確
    實受有相當程度之傷害外，精神所受壓力及痛苦，亦屬不輕
    又難以抹滅，經審酌被上訴人乙○○為公車司機、戊○為看
    柵工，台鐵則為國內鐵路運輸專營事業等情，判命戊○及台
    鐵連帶給付乙○○精神慰撫金80,000元，應屬公允。
  3.三重客運求償部分：
    按基於同一原因事實受有損害並受有利益者，其請求之賠償
    金額，應扣除所受之利益。民法第216條之1定有明文。本件
    三重客運主張因上開事故致其所有系爭公車毀損，如修復費
    用高達1,519,380元，系爭公車折舊後尚餘殘值706,040元，
    爰請求賠償該殘值，業提出估價單5張、行車執照1張、統一
    發票5張附原審卷為證，上訴人則主張依一般報廢車輛之程
    序，通常先將堪用之零件予以回收再利用，其餘金屬部分則
    售予五金回收廠，是三重客運車損706,040元部分，應扣除
    回收零件及以廢五金之收益150,000元以上等語，雖提出網
    路下載資料為據（本院卷1第44號45頁）。然查系爭公車經
    被上訴人於94年1月27日以廢鐵出售得款11,500元乙節，據
    三重客運提出記載94年1月27日保養場售廢鐵一批之便箋、
    記載94年1月28日「保養場出售廢料一批」之現金收入傳票
    及買受人為蔡國顯、品名「廢鐵」、金額11,500元之統一發
    票為憑（本院卷1第100-102頁），證人蔡國顯雖稱忘記收購
    系爭車輛之事，然結證稱：其與三重客運長期合作，上開統
    一發票確其開立，每台報廢車回收價約1萬多元，因為必須
    扣除一些不堪使用的東西，不能以車子重量計算等語（本院
    卷2第24頁背面），證人即三重客運保養廠處長莊耀北亦證
    稱：因為以前未遇過，不知如何處理，就找合作回收廠商蔡
    先生來處理，整台估價賣了1萬多元，由其在便箋上蓋章等
    語（本院卷2第56、57頁），堪認三重客運就撞毀之系爭公
    車猶獲得出售利益僅11,500元，上訴人僅憑網路資料臆測收
    益至少應有150,000元以上，尚不足採。被上訴人雖稱上述
    車損706,040元乃依行政院發佈之固定資產耐用年數表規定
    換算得之，殘餘廢鐵應歸被上訴人所有云云，惟其既已依系
    爭公車折舊後之殘值計算獲得全額賠償，則就該車殘餘部分
    另為出售所得之利益，依上揭規定，自應由上訴人所負擔之
    賠償額中扣除之，故三重客運得請求車損賠償694,540元（
    706,040元－11,500元＝694,540元）。
五、綜上所述，被上訴人本於侵權行為法律關係，請求上訴人連
    帶給付乙○○81,550元、三重客運694,540元及均自起訴狀
    繕本送達翌日94年3月11日起至清償日止按週年利率5％計算
    之法定遲延利息部分，於法並無不合，逾此數額之請求，即
    無理由。又上開應准許部分，原審判命上訴人給付，並為假
    執行之宣告，核無違誤，上訴意旨，就此部分，仍執陳詞，
    指摘原判決不當，聲明廢棄，為無理由，應駁回其上訴。至
    超過上開應准許部分，原審為上訴人敗訴判決，並為假執行
    之宣告，自有未洽。上訴意旨就此部分指摘原判決不當，求
    予廢棄改判，為有理由，爰由本院廢棄改判如主文第二項所
    示。
六、兩造其餘主張陳述及所提之證據，經本院審酌後，認均不足
    以影響本判決之結果，爰不予一一論述，附此敘明。
七、據上論結，本件上訴為一部有理由，一部無理由。依民事訴
    訟法第450條、第449條第1項、第79條、第85條第2項，判決
    如主文。
中    華    民    國    97    年    10    月    21    日
                    民事第九庭
                        審判長法  官 黃熙嫣
                              法  官 林玲玉
                              法  官 陳玉完
正本係照原本作成。
不得上訴。
中    華    民    國    97    年    10    月    23    日
                              書記官 鎖瑞嶺


司法院資訊處製作；財團法人民間司法改革基金會備份。
